fi: Integroitu jalustatyyppi: 360° kääntyvä jalusta; Säädettävä monikulmainen pidike; Taitettava pidike; Kahvallinen pidike; Ripustettava pidike; Magneettipidike; Rengaspidike; Lompakkopidike; Muu
hr-HR: Integrirani tip stalka: Okretni stalak od 360°; Podesivi višekutni stalak; Sklopivi oslonac; Traka; Vrpca; Magnet; Prsten; Preklopni novčanik; Ostalo
bg-BG: Тип интегрирана стойка: 360° въртяща се стойка; Регулируема стойка с множество ъгли; Сгъваема стойка; Стойка за захващане; Стойка със шнур; Магнитна стойка; Стойка с пръстен; Сгъваема стойка за портфейли; Други
en: Integrated stand type: 360° rotatable stand; Adjustable multi-angle stand; Fold-out kickstand; Grip stand; Lanyard stand; Magnetic stand; Ring stand; Wallet fold stand; Other
fr: Type de support intégré: Support rotatif à 360°; Support multi-angle réglable; Béquille rabattable; Support de poignée; Support de cordon; Bandes magnétiques; Support pour anneau; Support portefeuille pliable; Autre
de: Integrierter Ständertyp: Um 360° drehbarer Ständer; Verstellbarer Ständer mit mehreren Winkeln; Ausklappbarer Ständer; Griffständer; Halteband-Ständer; Magnetständer; Ringständer; Hülle mit Klappständer; Sonstiges
ru: Тип интегрированной стойки: Вращающаяся подставка (360°); Подставка с регулировкой угла наклона; Откидная подставка; Подставка-держатель; Подставка с ремешком; Магнитная подставка; Подставка-кольцо; Складная подставка-кошелек; Другое
lt-LT: Integruoto stovo tipas: 360° pasukamas stovas; Reguliuojamas kelių kampų stovas; Išlankstoma atrama; Pastatomas stovas; Virvelių stovas; Magnetinis stovas; Žiedų stovas; Atlenkiamas stovas su vieta piniginei; Kita
pt-PT: Tipo de suporte integrado: Suporte giratório 360°; Suporte ajustável multiângulo; Suporte dobrável; Suporte de fixação; Suporte de cordão; Suporte magnético; Suporte de anel; Suporte dobrável para carteira; Outro
da: Integreret stativtype: 360° drejeligt stativ; Justerbart stativ med flere vinkler; Støtteben, der kan foldes ud; Stativ med greb; Stativ med snor; Magnetisk stativ; Ringstativ; Etui, der kan foldes ud og bruges som stativ; Andet
it: Tipo di supporto integrato: Supporto girevole a 360°; Supporto multi-angolo regolabile; Cavalletto pieghevole; Supporto di presa; Supporto per cordino; Supporto magnetico; Supporto per anelli; Supporto pieghevole per portafoglio digitale; Altro
el: Ενσωματωμένος τύπος βάσης: Περιστρεφόμενη βάση 360°; Ρυθμιζόμενη βάση πολλαπλών γωνιών; Πτυσσόμενη βάση στήριξης; Βάση με λαβή; Βάση με κορδόνι; Μαγνητική βάση; Βάση με δακτύλιο; Βάση με πτυσσόμενο πορτοφόλι; Άλλο
ro-RO: Tip de suport integrat: Suport rotativ la 360°; Suport reglabil cu unghiuri multiple; Suport rabatabil; Suport de prindere; Suport pentru șnur; Suport magnetic; Suport pentru inele; Suport pliabil pentru portofel; Altele
ja: 一体型スタンドタイプ: 360度回転可能なスタンド; 調整可能なマルチアングルスタンド; 折りたたみ式キックスタンド; グリップスタンド; ランヤードスタンド; 磁気スタンド; リングスタンド; ウォレットフォールドスタンド; その他
cs: Integrovaný typ stojanu: Stojan otočný o 360°; Nastavitelný stojan s více úhly; Výklopný stojan; Držákový stojan; Stojan se šňůrku; Magnetický stojan; Kruhový stojan; Skládací stojan s peněženkou; Jiné
sv: Integrerad stativtyp: 360° roterande stativ; Justerbart stativ med flera vinklar; Utfällbart stöd; Greppstativ; Snoddhållare; Magnetiskt stativ; Ringställ; Vikbart stativ för plånbok; Övrigt
hu: Integrált állványtípus: 360°-ban forgatható állvány; Állítható, többszögű állvány; Kihajtható kitámasztó; Grip állvány; Nyakpántos állvány; Mágneses állvány; Gyűrűállvány; Pénztárca összecsukható állvány; Egyéb
pt-BR: Tipo de suporte integrado: Suporte giratório 360°; Suporte ajustável multi-ângulo; Suporte dobrável; Suporte de apoio; Suporte para cordão; Tarja magnética; Suporte suspenso; Suporte dobrável para carteira; Outro
sk-SK: Typ integrovaného stojana: 360° otočný stojan; Nastaviteľný viacuhlový stojan; Výklopný stojan; Opružený stojan; Šnúrkový stojan; Magnetický stojan; Krúžkový stojan; Peňaženkový skladací stojan; Iné
ko: 일체형 스탠드형: 360도 회전 스탠드; 조절 가능한 다각도 스탠드; 접이식 킥스탠드; 그립 스탠드; 라니어드 스탠드; 자석 스탠드; 링 스탠드; 지갑 접는 스탠드; 기타
nb: Integrert stativtype: 360° roterbart stativ; Justerbart stativ med flere vinkler; Utfellbart støtteben; Gripestativ; Stativ for nøkkelbånd; Magnetstripe; Ringstativ; Lommebokstativ; Annet
zh-TW: 內建支架類型: 360 度旋轉支架; 可調式多角度支架; 折疊式支架; 握把架; 掛繩架; 磁吸架; 環架; 錢包折疊立架; 其他
sl-SI: Vrsta vgrajenega stojala: 360° vrtljivo stojalo; Nastavljivo večkotno stojalo; Zložljivo naslonno stojalo; Oprijemno stojalo; Stojalo z vrvico; Magnetno stojalo; Obročasto stojalo; Denarnično zložljivo stojalo; Drugo
pl: Typ wbudowanego stojaka: Stojak obrotowy 360°; Regulowany stojak wielokątowy; Rozkładana podpórka; Stojak z uchwytem; Stojak na smycze; Stojak magnetyczny; Stojak pierścieniowy; Etui-portfel z podpórką; Inne
th: ประเภทขาตั้งแบบบูรณาการ: ขาตั้งหมุนได้ 360°; ขาตั้งปรับได้หลายมุม; ขาตั้งแบบพับได้; ขาตั้งแบบจับ; ขาตั้งสายคล้องคอ; ขาตั้งแม่เหล็ก; ขาตั้งแหวน; ขาตั้งกระเป๋าสตางค์แบบพับ; อื่นๆ
zh-CN: 内置支架类型: 360 度旋转支架; 多角度可调节支架; 折叠式支架; 握把支架; 挂绳支架; 磁吸支架; 指环支架; 钱包折叠支架; 其他
tr: Entegre stand tipi: 360° dönebilen stand; Ayarlanabilir çok açılı stand; Katlanır ayaklık; Kavrama standı; Askı standı; Manyetik stand; Yüzük standı; Katlanır cüzdan standı; Diğer
vi: Kiểu chân đế tích hợp: Giá đỡ xoay 360°; Giá đỡ có thể điều chỉnh nhiều góc; Giá đỡ dạng gập; Giá đỡ cầm tay; Giá đỡ dạng dây đeo; Giá đỡ từ tính; Vòng đỡ; Giá đỡ gập dạng ví; Khác
es: Tipo de soporte integrado: Soporte giratorio de 360°; Soporte multiángulo ajustable; Soporte plegable; Soporte de agarre; Soporte de cordón; Soporte magnético; Soporte de anillo; Soporte plegable para billetera; Otros
nl: Geïntegreerd standaardtype: 360° draaibare standaard; Verstelbare multi-hoek standaard; Uitvouwbare standaard; Gripstandaard; Lanyardstandaard; Magneetstandaard; Ringstandaard; Portemonnee vouwstandaard; Andere